# 合同负债

提问人：jiuzhou010 时间：2019-01-17 16:54:11
陈版， 2018 年 12 月份财政部-收入准则应用专区里发布的案例中说到的合同负债不含税，增值税额放在了应交税费-待转销项税，但是 2016 年 22号文中 ““待转销项税额” 明细科目，核算一般纳税人销售货物、加工修理修配劳务、服务、无形资产或不动产，已确认相关收入（或利得）但尚未发生增值税纳税义务而需于以后期间确认为销项税额的增值税额。”
如果预收账款的余额中是需要履约而未履约调到了合同负债的话，那就应该是没满足收入确认条件了，那预收账款中不含税调入合同负债，税额调入待转销项税，又和 2016 年 22 号文这个待转销项税的定义已确认收入有矛盾。
预收账款调为合同负债时是否应该按照不含税调为合同负债，税额调为待转销项税呢？

回答人：chenyiwei
财会[2016]22号文发布时，新收入准则尚未发布，也没有合同负债的概念。
会计司此次发布的新收入准则案例中的该项表述，应视作对财会 [2016]22号文在新收入准则背景下的修正。合同负债不含税，也是其与 “预收账款”
概念差异的体现。

提问人：jiuzhou010 时间：2019-01-24 22:53:11
陈老师，合同负债不含税么？

回答人：chenyiwei
是。合同负债是日后将形成本企业收入的部分，所以不含增值税，也不含代收代付款项。

提问人：younghan 时间：2019-01-25 22:41:56
请问陈版，如果我司收到货款 17 万元，但是月末缺货，所以无法及时发货、开票、确认收入。已知这 17 万是含税的，那么我们是否将其全部计入合同负债？下月发货开票后，分别转为收入和销项税

回答人：chenyiwei
合同负债只包含不含税金额。预收款中包含的货款需转入 “其他流动负债——待转销项税额”。

提问人：709046552 时间：2019-11-26 06:30:11
陈版，企业因转让商品收到的预收款适用收入准则进行会计处理时，不再使用 “预收账款” 科目及“递延收益” 科目，而使用“合同负债” 科目。预收账款科目取消了吗？

回答人：chenyiwei
预收账款作为一个科目和报表项目并未被取消，因为还存在 “合同未成立情况下收到的预收款项”、“不属于收入准则规范范围的预收款项” 等特定情况存在，还有可能要用到 “预收账款” 这个会计科目和报表项目，但其适用范围已经大大缩减。